臺灣新北地方法院民事裁定
111年度補字第63號
原      告  林玉順  

被      告  黃建忠  
            洪麗秋  

上列當事人間請求修復漏水等事件，本院裁定如下：
    主  文
原告應於本裁定送達之日起5 日內，補繳第一審裁判費新台幣(
下同)8,480元。
    理  由
一、按訴訟標的之價額，由法院核定。核定訴訟標的之價額，以
    起訴時之交易價額為準；無交易價額者，以原告就訴訟標的
    所有之利益為準。以一訴主張數項標的者，其價額合併計算
    之，但所主張之數項標的互相競合或應為選擇者，其訴訟標
    的價額，應依其中價額最高者定之。以一訴附帶請求其孳息
    、損害賠償、違約金或費用者，不併算其價額，民事訴訟法
    第77條之1第1項、第2項、第77條之2分別定有明文。次按訴
    請容忍修繕漏水之訴應屬財產權訴訟，其訴訟標的價額，應
    依其所受利益即修繕漏水避免減少房屋價額為準，故應以預
    估修繕費用之價額核定之（臺灣高等法院暨所屬法院103年
    法律座談會民事類提案第19號研討結果參照）。
一、本件原告起訴未據繳納裁判費。經查，本件原告起請求：㈠
    被告黃建忠應自行修繕其所有坐落門牌號碼新北市○○區○○○
    街0○0號3樓房屋(下稱系爭3樓房屋)內之排水公共管線漏水
    問題，另應變更排水路徑配明管至外牆，排水至管溝內，另
    後陽台地板素地脫層(膨拱)打除，重新施作防水鋪磚。㈡被
    告黃建忠應給付原告房屋價值損失46萬8,000元、2樓房屋回
    復原狀損害賠償3萬8,000元、租金支出14萬4,000元及精神
    財物損失5萬元，共計70萬元。㈢被告洪麗秋應自行修繕其所
    有坐落門牌號碼新北市○○區○○○街0○0號4樓房屋(下稱系爭4
    樓房屋)內之排水公共管線漏水問題，另應變更排水路徑配
    明管至外牆，排水至管溝內。經核，原告起訴請求第1項至
    第3項部分係以一訴主張數項標的者，其價額合併計算之。
    次查，原告主張系爭3樓房屋預估修繕費用為5萬元，系爭4
    樓房屋預估修繕費用為2萬5,000元等情，有本院公務電話紀
    錄附卷可稽(本院卷第27頁)。揆諸首揭規定與說明，本件訴
    訟標的價額應核定為77萬5,000元(計算式：50,000＋700,000
    元＋25,000＝775,000)，應徵收第一審裁判費8,480元。茲依
    民事訴訟法第249 條第1 項但書之規定，限原告於收受本裁
    定送達5 日內補正如主文所式之事項，逾期未補正，即駁回
    其訴，特此裁定。
中　　華　　民　　國　　111 　年　　2 　　月　　14　　日
                  民事第七庭    法　官　王婉如
以上正本係照原本作成。
如不服本裁定關於訴訟標的價額之核定，得於收受裁定正本後10
日內向本院提出抗告狀，並繳納抗告裁判費新臺幣1,000元整。
中　　華　　民　　國　111 　　年　　2　　月　　15　　日
                                書記官  鄔琬誼